bawavu
bawagalYu
bawavannu
bawagalYannu
bawaxiMxa
bawagalYiMxa
bawakkeV
bawagalYigeV
bawaxiMxa
bawagalYiMxa
bawaxa
bawagalYa
bawaxalli
bawagalYalli
bawave
bawagalYe
bawakkoskara
bawagalYigoskara
bawakkoskara
bawagalYigoskara
bawakkAgi
bawagalYigAgi
bawakkAgi
bawagalYigAgi
bawakkosuga
bawagalYigosuga
bawakkosuga
bawagalYigosuga
bawakkiMwa
bawagalYigiMwa
bawaxaMweV
bawagalYaMweV
bawaxaMwa
bawagalYaMwa
bawaxaMwaha
bawagalYaMwaha
bawaxoVdaneV
bawagalYoVdaneV
bawaxoVMxigeV
bawagalYoVMxigeV
bawavA
bawavU
bawavo
bawavo
bawavo
bawave
bawave
bawave
bawavannA
bawavannU
bawavanno
bawavanno
bawavanno
bawavanne
bawavanne
bawavanne
bawaxiMxalA
bawaxiMxalU
bawaxiMxalo
bawaxiMxalo
bawaxiMxalo
bawaxiMxale
bawaxiMxale
bawaxiMxale
bawakkA
bawakkU
bawakko
bawakko
bawakko
bawakke
bawakke
bawakke
bawaxiMxalA
bawaxiMxalU
bawaxiMxalo
bawaxiMxalo
bawaxiMxalo
bawaxiMxale
bawaxiMxale
bawaxiMxale
bawaxalliyA
bawaxalliyU
bawaxalliyo
bawaxalliyo
bawaxalliyo
bawaxalliye
bawaxalliye
bawaxalliye
bawagalYA
bawagalYU
bawagalYo
bawagalYo
bawagalYo
bawagalYe
bawagalYe
bawagalYe
bawagalYannA
bawagalYannU
bawagalYanno
bawagalYanno
bawagalYanno
bawagalYanne
bawagalYanne
bawagalYanne
bawagalYiMxalA
bawagalYiMxalU
bawagalYiMxalo
bawagalYiMxalo
bawagalYiMxalo
bawagalYiMxale
bawagalYiMxale
bawagalYiMxale
bawagalYigA
bawagalYigU
bawagalYigo
bawagalYigo
bawagalYigo
bawagalYige
bawagalYige
bawagalYige
bawagalYiMxalA
bawagalYiMxalU
bawagalYiMxalo
bawagalYiMxalo
bawagalYiMxalo
bawagalYiMxale
bawagalYiMxale
bawagalYiMxale
bawagalYallA
bawagalYallU
bawagalYallo
bawagalYallo
bawagalYallo
bawagalYalle
bawagalYalle
bawagalYalle
bawakkoskaravA
bawakkoskaravU
bawakkoskaravo
bawakkoskaravo
bawakkoskaravo
bawakkoskarave
bawakkoskarave
bawakkoskarave
bawakkoskaravA
bawakkoskaravU
bawakkoskaravo
bawakkoskaravo
bawakkoskaravo
bawakkoskarave
bawakkoskarave
bawakkoskarave
bawakkAgiyA
bawakkAgiyU
bawakkAgiyo
bawakkAgiyo
bawakkAgiyo
bawakkAgiye
bawakkAgiye
bawakkAgiye
bawakkAgiyA
bawakkAgiyU
bawakkAgiyo
bawakkAgiyo
bawakkAgiyo
bawakkAgiye
bawakkAgiye
bawakkAgiye
bawakkosugavA
bawakkosugavU
bawakkosugavo
bawakkosugavo
bawakkosugavo
bawakkosugave
bawakkosugave
bawakkosugave
bawakkosugavA
bawakkosugavU
bawakkosugavo
bawakkosugavo
bawakkosugavo
bawakkosugave
bawakkosugave
bawakkosugave
bawakkiMwalA
bawakkiMwalU
bawakkiMwalo
bawakkiMwalo
bawakkiMwalo
bawakkiMwale
bawakkiMwale
bawakkiMwale
bawaxaMweVyA
bawaxaMweVyU
bawaxaMweVyo
bawaxaMweVyo
bawaxaMweVyo
bawaxaMweVye
bawaxaMweVye
bawaxaMweVye
bawaxoVdaneVyA
bawaxoVdaneVyU
bawaxoVdaneVyo
bawaxoVdaneVyo
bawaxoVdaneVyo
bawaxoVdaneVye
bawaxoVdaneVye
bawaxoVdaneVye
bawaxoVMxigeVyA
bawaxoVMxigeVyU
bawaxoVMxigeVyo
bawaxoVMxigeVyo
bawaxoVMxigeVyo
bawaxoVMxigeVye
bawaxoVMxigeVye
bawaxoVMxigeVye
bawagalYigoskaravA
bawagalYigoskaravU
bawagalYigoskaravo
bawagalYigoskaravo
bawagalYigoskaravo
bawagalYigoskarave
bawagalYigoskarave
bawagalYigoskarave
bawagalYigoskaravA
bawagalYigoskaravU
bawagalYigoskaravo
bawagalYigoskaravo
bawagalYigoskaravo
bawagalYigoskarave
bawagalYigoskarave
bawagalYigoskarave
bawagalYigAgiyA
bawagalYigAgiyU
bawagalYigAgiyo
bawagalYigAgiyo
bawagalYigAgiyo
bawagalYigAgiye
bawagalYigAgiye
bawagalYigAgiye
bawagalYigAgiyA
bawagalYigAgiyU
bawagalYigAgiyo
bawagalYigAgiyo
bawagalYigAgiyo
bawagalYigAgiye
bawagalYigAgiye
bawagalYigAgiye
bawagalYigosugavA
bawagalYigosugavU
bawagalYigosugavo
bawagalYigosugavo
bawagalYigosugavo
bawagalYigosugave
bawagalYigosugave
bawagalYigosugave
bawagalYigosugavA
bawagalYigosugavU
bawagalYigosugavo
bawagalYigosugavo
bawagalYigosugavo
bawagalYigosugave
bawagalYigosugave
bawagalYigosugave
bawagalYigiMwalA
bawagalYigiMwalU
bawagalYigiMwalo
bawagalYigiMwalo
bawagalYigiMwalo
bawagalYigiMwale
bawagalYigiMwale
bawagalYigiMwale
bawagalYaMweVyA
bawagalYaMweVyU
bawagalYaMweVyo
bawagalYaMweVyo
bawagalYaMweVyo
bawagalYaMweVye
bawagalYaMweVye
bawagalYaMweVye
bawagalYoVdaneVyA
bawagalYoVdaneVyU
bawagalYoVdaneVyo
bawagalYoVdaneVyo
bawagalYoVdaneVyo
bawagalYoVdaneVye
bawagalYoVdaneVye
bawagalYoVdaneVye
bawagalYoVMxigeVyA
bawagalYoVMxigeVyU
bawagalYoVMxigeVyo
bawagalYoVMxigeVyo
bawagalYoVMxigeVyo
bawagalYoVMxigeVye
bawagalYoVMxigeVye
bawagalYoVMxigeVye
